【裁判字號】    94,易,1616
【裁判日期】    950627
【裁判案由】    妨害自由
【裁判全文】
臺灣臺北地方法院刑事判決              94年度易字第1616號
公  訴  人  臺灣臺北地方法院檢察署檢察官
被      告  乙○○
上列被告因妨害自由案件，經檢察官提起公訴（九十三年度偵續
字第五三０號），嗣被告先就被訴事實為有罪之陳述，經本院合
議庭裁定改行簡式審判程序，判決如下：
    主  文
乙○○共同以強暴妨害人行使權利，處拘役伍拾日，如易科罰金
，以參佰元折算壹日。
    事  實
一、乙○○明知其與丙○○間對於太閒資訊有限公司（設於臺北
    市中山區○○○路○段六十五巷二弄六十二號，下稱太閒公
    司，實際經營網咖）之經營權有爭執，仍在法院訴訟中，應
    循正當合法途徑解決爭議，竟與甲○○（通緝中）基於共同
    之犯意聯絡，於民國九十二年十二月二日下午三時許（起訴
    書誤繕為四時許），一同前往臺北市中山區○○○路○段六
    十五巷二弄六十二號丙○○現經營之網咖內，由乙○○以強
    暴方式將當時在櫃檯內上班之丁○○強行拉出，讓甲○○進
    入櫃檯掌管收銀機，乙○○並控制櫃檯出入口，不讓丁○○
    進入櫃檯，共同妨害丁○○工作及丙○○經營之權利，迄於
    同日下午六時許，經丁○○通知丙○○到場並報警處理，甲○○、乙○○始先後離去（甲○○部分待通緝到案後由本院
    另行審結）。
二、案經丙○○、丁○○訴由臺北市政府警察局中山分局報請臺
    灣臺北地方法院檢察署檢察官偵查起訴，經本院合議庭裁定
    以簡式審判程序審理。
    理  由
一、上揭犯罪事實，業據被告乙○○於本院審理時坦承不諱，核
    與證人丁○○證述：「我受雇丙○○在太閒資訊有限公司當
    店長，當天乙○○帶甲○○過來是下午三時許，我進入櫃檯
    裡面，乙○○到櫃檯內，叫甲○○坐在櫃檯收銀機，當我們
    的員工說現在錢由我來收，有林瑞足可作證。乙○○並且對
    甲○○說你從現在開始是這家店店長你不准別人靠近收銀機
    ，乙○○與我們拉扯，並擋在我與甲○○中間，甲○○沒有
    與我們拉扯。乙○○把我從櫃檯內擠出來，阻擋我不讓我進
    去櫃臺，甲○○從頭到尾乙○○叫他坐在收銀機前收錢。」
    （九十三年度偵續字第五三０號卷第六十六頁）等語相符，
    並有告訴人丙○○證述：「我的房子為了貸款給第三者，但
    事後第三者把錢拿走，且把房屋賣給別人，發生糾紛，柯知
    道此事後，主動表示要幫我處理，要我簽一張太閒資訊的讓
    渡書給柯，之後他就假戲真做，我有告乙○○詐欺、侵占、
    背信，．．．」（九十三年度偵字第一四八四八號卷第八十
    五頁）等語，以及共同被告甲○○供述：「我去到現場時，
    柯已經在櫃檯內與丁○○拉扯，．．．」（同上偵查卷第八
    十八頁）等語可佐。綜上，足認被告犯行明確，應予依法論
    科。
二、核被告所為，係犯刑法第三百零四條第一項之強制罪，被告
    與共同被告甲○○二人就上揭犯行具有犯意聯絡及行為分擔
    ，為共同正犯。爰審酌被告犯後於本院坦承犯行，犯後態度
    尚可，及參酌被告與告訴人丙○○間原有經營權爭執之犯罪
    動機、犯罪時所受之刺激、犯罪之手段、生活狀況、品行、
    智識程度、犯罪所生之危險及損害等一切情狀，判處如主文
    所示之刑，並諭知易科罰金之折算標準，以示懲儆。
據上論斷，應依刑事訴訟法第二百九十九條第一項前段，第二百
七十三條之一第一項，刑法第二十八條、第三百零四條第一項、
第四十一條第一項前段，罰金罰鍰提高標準條例第一條前段、第
二條，判決如主文。
本案經檢察官廖舒屏到庭執行職務
中    華    民    國    95    年    6     月    27    日
                  刑事第三庭  審判長法  官  林恆吉
                                    法  官  王幸華
                                    法  官  胡宗淦
以上正本證明與原本無異。
如不服本判決，應於判決送達後10日內向本院提出上訴狀（應抄
附繕本）。告訴人或被害人如對於本判決不服者，應具備理由請
求檢察官上訴，其上訴期間之計算係以檢察官收受判決正本之日
期為準。
                                    書記官  張耀鴻
中    華    民    國    95    年    6     月    27    日
附錄法條：
中華民國刑法第304條
（強制罪）
以強暴、脅迫使人行無義務之事或妨害人行使權利者，處 3 年以
下有期徒刑、拘役或 3 百元以下罰金。
前項之未遂犯罰之。


司法院資訊處製作；財團法人民間司法改革基金會備份。
